【裁判字號】    98,簡上,171
【裁判日期】    980625
【裁判案由】    傷害
【裁判全文】
臺灣臺北地方法院刑事判決             98年度簡上字第171號
上  訴  人  臺灣臺北地方法院檢察署檢察官
被      告  乙○○
上列上訴人因被告乙○○傷害案件，不服本院中華民國98年3月
25日98年度簡字第759號第一審簡易判決（聲請簡易判決處刑書
案號：臺灣臺北地方法院檢察署98年度偵字第2725號）提起上訴
，本院管轄之第二審合議庭判決如下：
    主  文
上訴駁回。
    犯罪事實
一、乙○○原向自任二房東之甲○○承租房間，而與甲○○為分
    租房間之室友，雙方因租賃房屋而生糾紛，致乙○○對甲○
    ○心生不滿，於民國97年10月30日下午1時許，乙○○在臺
    北市○○區○○路與內江街路口，偶遇甲○○，再因租賃糾
    紛而起爭執，竟基於傷害之故意，尾隨甲○○進入位於臺北
    市○○區○○路337號國立臺灣大學醫學院附設醫院北護分
    院內，先徒手毆打甲○○，再持醫院內之掃帚毆打甲○○，
    致甲○○受有右手腕4*2公分瘀腫及左背部10*2公分紅腫之
    傷害。
二、案經甲○○訴由臺北市政府警察局萬華分局報告臺灣臺北地
    方法院檢察署檢察官聲請簡易判決處刑。
    理  由
壹、程序方面
    被告對於公訴人所提之證據資料及以下本院作為判斷依據之
    各項證據資料，均同意或不爭執其證據能力，本院審酌該等
    言詞供述及書面作成時之情況認為適當，均無不宜作為證據
    之情事，依刑事訴訟法第159條之5規定，均得作為證據。
貳、實體方面
一、上揭犯罪事實，業據被告乙○○於本院審理中坦承不諱，核
    與告訴人甲○○於警詢指訴之情節相符（見98年偵字第2725
    號卷第11至12頁），並有現場監視錄影翻拍畫面4張可佐，
    又告訴人因而受有右手腕4*2公分瘀腫及左背部10*2公分紅
    腫之傷害，有臺北市立聯合醫院中興院區甲種診斷證明書可
    憑（同上偵卷第15頁），足認被告自白與事實相符，應可採
    信。本件事證明確，被告犯行堪以認定，應予依法論科。
二、核被告所為，係犯刑法第277條第1項之傷害罪。原審依刑事
    訴訟法第449條第1項前段、第2項、第454條第2項，刑法第
    277條第1項、第41條第1項前段，刑法施行法第1條之1，就
    被告對於告訴人甲○○所犯之傷害罪行，判處拘役40日，及
    諭知易科罰金之折算標準為以新臺幣1000元折算1日，經核
    認事用法均無違誤，量刑亦屬妥適，公訴人據告訴人甲○○
    具狀請求稱：被告非第一次使用暴力，原審判處上開拘役40
    日，無法使被告獲致教化，量刑尚非妥當等語，以原審量刑
    過輕為由，提起本件上訴，惟查原審量定刑罰，並無明顯失
    出，上訴人指摘原判決不當，非有理由，上訴應予駁回。
據上論斷，應依刑事訴訟法第455條之1第1項、第3項、第368條
，判決如主文。本案經檢察官柯木聯到庭執行職務
中    華    民    國    98    年    6     月    25    日
                  刑事第八庭  審判長法  官  陳德民
                                    法  官  詹慶堂
                                    法  官  楊蕙芬
以上正本證明與原本無異。
不得上訴。
                                    書記官  馬正道
中    華    民    國    98    年    6     月    25    日
附錄法條：
中華民國刑法第277條
（普通傷害罪）
傷害人之身體或健康者，處 3 年以下有期徒刑、拘役或 1 千元
以下罰金。
犯前項之罪因而致人於死者，處無期徒刑或 7 年以上有期徒刑；
致重傷者，處3年以上10年以下有期徒刑。


司法院資訊處製作；財團法人民間司法改革基金會備份。
